臺灣高等法院刑事判決　　　　　　　　　　　　九十三年度上更(一)字第四六四號
　　上　訴　人
　　即　被　告　甲○○
　　選任辯護人　呂福元律師
右上訴人因毒品危害防制條例案件，不服臺灣桃園地方法院八十八年度訴字第三七八
號，中華民國八十八年七月二十七日第一審判決（起訴案號：臺灣桃園地方法院檢察
署八十七年度偵字第一二六一四號），提起上訴，判決後經最高法院發回更審，本院
判決如左：
    主  文
原判決撤銷。
甲○○持有第二級毒品，累犯，處有期徒刑壹年陸月。扣案第二級毒品安非他命肆包
（原淨重柒拾玖點伍壹陸公克，驗餘淨重柒拾玖點肆貳伍柒公克）沒收銷燬之，扣
案磅秤壹台、木杓壹支及塑膠袋玖拾玖個，均沒收之。
    事  實
甲○○明知安非他命為管制之第二級毒品，不得非法持有，竟於民國（下同）八十七
年八月十一日下午，在桃園縣中壢市，向綽號「小勝」之男子，以新台幣（下同）五
萬元之價格，買受第二級毒品安非他命四包（原淨重七九‧五三一六公克，驗餘淨重
七九‧四二五七公克），將之攜回桃園縣桃園市○○街十四號四樓住處持有。嗣於同
年月十八日下午四時五十分許，甲○○因警員前來上址查訪，畏而將上開安非他命以
及其所有供秤重與盛裝之磅秤一台、木杓一支、塑膠袋九十九個由四樓丟出窗外，自
己則沿三、二樓鐵窗爬下，但仍為警查獲，並扣得上開安非他命及器具。
案經桃園縣警察局桃園分局報請台灣桃園地方法院檢察署檢察官偵查起訴。
    理  由
一、右開查扣安非他命與器具之情，業據證人孫世煜、徐美琴、張明忠證述屬實，並
    有扣案物品及其照片可稽，而扣案之四包粉末，經送鑑定結果，確含有甲基安非
    他命成份無訛，有憲兵司令部刑事鑑識中心八十八年四月十四日（八八）綱得字
    第０四九六九號鑑識通知書在卷可憑，且此等事實，迭經被告坦承其係以五萬元
    代價向「小勝」購入而持有不諱。事證明確，至堪認定。
二、查安非他命為毒品危害防制條例第二條第一項第二款所定之第二級毒品。被告持
    有第二級毒品，係犯同條例第十一條第二項之罪。公訴人認被告犯同條例第四條
    第二項販賣第二級毒品罪，尚有未洽（容於後敘），起訴法條應予變更。次查被
    告曾因違反麻醉藥品管理條例案件，於民國八十三年十月二十六日經台灣台北地
    方法院判處有期徒刑六月。又因煙毒案件，於八十三年十二月二十日經同院判處
    有期徒刑一年二月，於八十四年二月二十八日經本院駁回上訴而告確定。該兩案
    嗣定應執行之刑為有期徒刑一年四月。另因違反麻醉藥品管理條例案件，於八十
    四年十二月二十一日經臺灣桃園地方法院判處有期徒刑六月。各案執行中，經合
    併計算刑期，而於八十五年十一月三十日假釋出獄，至八十六年五月二十四日假
    釋期滿，視為執行完畢。五年內再犯本罪，為累犯。
三、公訴意旨另以：被告甲○○自八十六年十一月上旬起，陸續大量非法購入第二級
    毒品安非他命，在上址住處分裝成小包，以０九三六─一九六一七三號行動電話
    或０三─0000000號電話聯絡買主，或交由潘惠珠持往桃園縣中壢市○○
    ○路第一士校附近超商出售，連續以每小包五千元之價格，售予黃立成及其他不
    詳姓名之人，牟取不法利益，因認被告亦涉有毒品危害防制條例第四條第二項販
    賣第二級毒品罪嫌云云。查公訴人認被告此部分罪嫌，無非以潘惠珠在警詢時所
    供，其販售予黃立成之安非他命係綽號「阿偉」之人攜來託售，其係以０九三六
    ─一二五九三七號行動電話與「阿偉」連絡云云為證，且以該行動電話門號之申
    請人為被告甲○○，嗣又改號為０九三六─一九六一七三號等情為證。惟查，被
    告矢口否認有託潘惠珠出售之情，而被告原申請之０九三六─一二五九三七號行
    動電話因常為友人使用，導致夜間常有不明電話，被告之同居女友徐美琴不堪其
    擾，遂將之停用等情，業據證人徐美琴在原審結證在卷，故潘惠珠所述以該行動
    電話號碼所連絡之「阿偉」，即不能憑該電話門號遽認「阿偉」者為被告甲○○
    。況原審當庭提示被告之照片供潘惠珠及黃立成指認結果，兩人均稱不認識或未
    見過被告，甚而指稱，所謂「阿偉」者，並非被告其人云云，潘惠珠並於本院前
    審明確證稱，從未向本件被告買過安非他命云云，從而潘惠珠在警詢中語焉不詳
    之陳詞，尤不足作為認定被告販賣第二級毒品之依據。至於公訴人所認被告非法
    販賣予不詳姓名之人部分，既乏販賣對象，又無買賣事證，更屬無據。綜上所述
    ，被告被訴販賣第二級毒品部分，犯罪不能證明，但核與前開持有之犯罪，有高
　  低度行為關係，為實質上一罪，故不另為無罪之諭知。又查被告固於經濟結拮之
    下，一次以五萬元販入安非他命七九、五三一六公克屬實，但乏積極證據足認其
    有販賣牟利之意圖，尚不能憑以推論被告係意圖販賣而持有。又毒品之市價貴重
    ，錙銖必較，自備簡易磅秤，事甚平常；又小塑膠袋係以成包為單位銷售，一包
    數十個或上百個，故不能僅因被告備有磅秤及簡單分裝之木杓或小塑膠袋九十九
    個，即遽認有販賣之意圖。是本件亦難認定被告持有第二級毒品之行為具有販賣
    之意圖，併予敘明。
四、原審遽論被告販賣第二級毒品罪，有所違誤。被告上訴意旨否認販賣犯行，指摘
    原判決不當云云，為有理由，本院自應將原判決撤銷改判。爰先依累犯加重其刑
    ，次審酌被告素行不良，所持有之第二級毒品數量不少等情狀，處以如主文所示
    之刑；扣案如主文所示之安非他命，應依毒品危害防制條例第十八條第一項前段
    沒收銷燬之；扣案如主文所示之磅秤、木杓、塑膠袋，為被告所有，且供犯本罪
    之用，依刑法第三十八條第一項第二款沒收之。
據上論斷，應依刑事訴訟法第三百六十九條第一項前段、第三百六十四條、第二百九
十九條第一項前段、第三百條，毒品危害防制條例第十一條第二項、第十八條第一項
前段、刑法第十一條前段、第四十七條、第三十八條第一項第二款，判決如主文。
本案經檢察官朱兆民到庭執行職務。
中　　　華　　　民　　　國　　九十三　　年　　　十　　　月　　二十一　　日
                              臺灣高等法院刑事第八庭
                                  審判長法  官　陳　祐　治
                                        法  官　陳　晴　教
                                        法  官  王　炳　梁
右正本證明與原本無異。
檢察官如不服本判決，應於收受送達後十日內向本院提出上訴書狀，其未敘述上訴之
理由者並得於提起上訴後十日內向本院補提理由書（均須按他造當事人之人數附繕本
）。
                                        書記官　詹　麗　珠
中　　　華　　　民　　　國　　九十三　　年　　　十　　　月　　二十二　　日
附錄：本案論罪科刑法條全文
毒品危害防制條例第十一條：
持有第一級毒品者，處三年以下有期徒刑、拘役或新臺幣五萬元以下罰金。
持有第二級毒品者，處二年以下有期徒刑、拘役或新臺幣三萬元以下罰金。
持有專供製造或施用第一、二級毒品之器具者，處一年以下有期徒刑、拘役或新臺幣
一萬元以下罰金。
持有毒品達一定數量者，加重其刑至二分之一，其標準由行政院定之。
